【裁判字號】    95,易,1375
【裁判日期】    951218
【裁判案由】    傷害等
【裁判全文】
臺灣士林地方法院刑事判決              95年度易字第1375號
公  訴  人  臺灣士林地方法院檢察署檢察官
被      告  甲○○
上列被告因傷害等案件，經檢察官提起公訴（95年度偵字第108
75號），被告於準備程序中就本案被訴事實為有罪之陳述，本院
合議庭裁定改由受命法官獨任依簡式審判程序審理，並判決如下
：
    主  文
甲○○服用酒類，不能安全駕駛動力交通工具而駕駛，處拘役伍
拾伍日，如易科罰金，以新臺幣壹仟元折算壹日；又於公務員依
法執行職務時，當場侮辱，處拘役拾伍日，如易科罰金，以新
臺幣壹仟元折算壹日。應執行拘役捌拾日，如易科罰金，以新臺
幣壹仟元折算壹日。
甲○○對於公務員依法執行公務時，施強暴，處有期徒刑月，
如易科罰金，以新臺幣壹仟元折算壹日。
    事  實
一、甲○○曾有酒後駕車公共危險罪之前科，竟不知悔改，於民
    國95年8 月28日23時許，在臺北市○○區○○街友人住處飲
    用酒類，已達不能安全駕駛之程度後，仍執意騎乘EFG-957
    號機車，嗣於翌日0 時45分許，行經臺北市○○區○○街2
    段95號前時，適遇臺北市政府警察局北投分局石牌派出所員
    警乙○○、劉佳榮、周昭明等人執行「取締酒醉駕車」勤務
    ，乙○○因見甲○○行徑可疑，而予攔停盤查，詎甲○○因
    而心生不悅，當場口出「幹你娘、操、他媽的」等語辱罵乙
    ○○等人（公然侮辱部分未據告訴），並拒絕出示證件而欲
    逃離現場，且旋即基於妨害警員執行職務之犯意，以右手揮
    打乙○○之左臉，致乙○○受有左外眼角皮下血腫併左下眼
    皮皮下瘀血、鼻樑左側擦傷等傷害（傷害部分業經乙○○撤
    回告訴），乙○○配戴之眼鏡亦因此掉落地上而致鏡片破裂
    （毀損部分業經乙○○撤回告訴），嗣經其他員警制伏甲○
    ○並帶回石牌派出所後，測得其呼氣酒精濃度達每公升0.76
    毫克。
二、案經乙○○訴由臺北市政府警察局北投分局報請臺灣士林地
    方法院檢察署檢察官偵查起訴。
    理  由
一、上揭事實，業據被告甲○○於本院準備程序及審理時坦承不
    諱，核與告訴人乙○○、趙世良於警詢及偵查中證述之情節
    相符，復有酒精測試紀錄表、刑法第185 條之3 案件測試觀
    察紀錄表、生理平衡檢測表、臺北市政府警察局北投分局石
    牌派出所勤務分配表、臺北市政府警察局北投分局員警工作
    登記簿等在卷可稽，足認被告自白與事實相符，堪可採信。
    本件事證已臻明確，被告犯行洵堪認定，應依法論科。
二、核被告所為，係犯刑法第185 條之3 服用酒類不能安全駕駛
    動力交通工具而駕駛罪、第140 條第1 項當場侮辱公務員罪
    、第135 條第1 項妨害公務罪。被告所犯上開3 罪，犯意各
    別，罪名不同，應分論併罰之。爰審酌被告曾因酒後駕車，
    經法院判處罰金銀元7 千元確定，並已執行完畢，仍不知悔
    悟，再次枉顧自己生命、身體及公眾往來之安全，於服用酒
    類致呼氣酒精濃度高達每公升0.76毫克之狀態下，執意騎車
    上路，且為警攔檢時，又出言侮辱並揮拳毆打值勤員警，目
    無法紀、行徑囂張，及其犯罪之動機、目的、手段、品行、
    智識程度、生活狀況，犯後坦承犯行，已與警員乙○○和解
    ，尚有悔意等一切情狀，量處如主文所示之刑，並諭知易科
    罰金之折算標準，另就拘役部分定其應執行之刑，以資懲儆
    。
三、起訴意旨另以：被告於員警乙○○依法執行勤務時，以右手
    揮打乙○○左臉，致乙○○受有左外眼角皮下血腫併左下眼
    皮皮下瘀血、鼻樑左側擦傷等傷害，其配戴之眼鏡亦因而掉
    落地面而破裂，另涉犯刑法第277 條第1 項之普通傷害罪及
    同法第354 條之毀損罪等語。惟按告訴乃論之罪，告訴人於
    第一審辯論終結前得撤回其告訴，又告訴經撤回者，應諭知
    不受理之判決，刑事訴訟法第238 條第1 項、第303 條第3
    款分別定有明文。查告訴人乙○○告訴被告傷害及毀損部分
    ，公訴人認被告係犯刑法第277 條第1 項之普通傷害罪及同
    法第354 條之毀損罪，依同法第287 條前段、第357 條之規
    定，須告訴乃論。茲據告訴人乙○○具狀撤回告訴，有撤回
    告訴狀1 份在卷可按，揆諸上開說明，原應諭知不受理之判
    決，惟起訴書既認上開部分與前揭判決有罪之妨害公務罪部
    分，有想像競合之裁判上一罪關係，爰不另為不受理之諭知
    ，併此敘明。
四、據上論斷，應依刑事訴訟法第273 條之1 第1 項、第299 條
    第1 項前段，刑法第135 條第1 項、第140 條第1 項、第
    185 條之3 、第41條第1 項前段、第51條第6 款，刑法施行
    法第1 條之1， 判決如主文。
本案經檢察官陳銘鋒到庭執行職務。
中    華    民    國    95    年    12    月    18    日
                  刑事第四庭法  官  馬傲霜
以上正本證明與原本無異。
如不服本判決，應於判決送達後10日內，向本院提出上訴狀。
                            書記官  陳玉瓊
中    華    民    國    95    年    12    月    18    日
附錄本判決論罪科刑依據之法條：
刑法第185條之3
  服用毒品、麻醉藥品、酒類或其他相類之物，不能安全駕駛動
  力交通工具而駕駛者，處1 年以下有期徒刑、拘役或3 萬元以
  下罰金。
刑法第135條第1項
  對於公務員依法執行職務時，施強暴脅迫者，處3 年以下有期
  徒刑、拘役或300元以下罰金。
刑法第140條第1項
  於公務員依法執行職務時，當場侮辱，或對於其依法執行之職
  務公然侮辱者，處6 月以下有期徒刑、拘役或100 元以下罰金
  。


司法院資訊處製作；財團法人民間司法改革基金會備份。
